# 求助陈版主关于预付账款计提坏账准备的问题

提问人：hanxiao1228 时间：2018-03-25 12:54:22
陈老师您好，想咨询您个问题。我也是个CPA，现在正做一家公司的审计，想请教一下关于预付账款计提坏账准备的问题：公司的一些预付账款账龄已经在 1 年以上了，公司的解释的采购的原料还没有达到公司的验收标准，供应商也承诺会继续供货，本年度确实与这些公司继续有业务往来，供应商确实在陆续供货，而且供应商也没有注销或者破产迹象，那么这些预付账款是否也应该像应收账款一样按照账龄计提坏账准备？还是单独测试是否发生了减值。如果是单独测试，那么该如何测试？还麻烦您指点一二，谢谢您！

回答人：chenyiwei
1 、这些原材料是否发生“结算价格高于可变现净值”的情况？ 2 、供应商承诺继续供货，但其原先存在的质量缺陷问题是否已经解决？是否具备持续保质保量供货的能力？ 建议考虑上述问题，在此基础上按个别认定法判断是否需要计提减值准备。